【裁判字號】    97,訴,2177
【裁判日期】    970822
【裁判案由】    違反毒品危害防制條例
【裁判全文】
臺灣彰化地方法院刑事判決      九十七年度訴字第二一七七號
公  訴  人  臺灣彰化地方法院檢察署檢察官
被      告  甲○○
上列被告因違反毒品危害防制條例案件，經檢察官提起公訴（九
十七年度毒偵字第二六二０號），由本院合議庭裁定依簡式審判
程序審理判決如下：
    主  文
甲○○施用第一級毒品，累犯，處有期徒刑玖月。
    事  實
一、甲○○前曾於民國九十四年二月十七日，因施用第一級毒品
    案件，經本院以九十三年度訴字第一四二四號判處有期徒刑
    八月確定；又於九十四年五月三十日，因連續施用第一級毒
    品及竊盜案件，經本院以九十四年度訴字第五四三號分別判
    處有期徒刑十月、五月，應執行有期徒刑一年二月確定，前
    揭刑期經入監接續執行後，於九十五年八月四日假釋付保護
    管束，後經撤銷假釋，所餘殘刑有期徒刑四月七日，復與於
    九十六年四月九日，經本院九十六年度訴字第三二八號施用
    第一級毒品案件所處有期徒刑八月確定、嗣經本院以九十六
    年度聲減字第一四八七號一案裁定減為有期徒刑四月確定之
    刑期入監接續執行，已於九十六年十月二十五日執行完畢【
    其後接執行本院九十六年易字第四六六號竊盜三罪分別所處
    拘役四十日、四十日、五十日（均得易科罰金），應執行拘
    役一百二十日（得易科罰金）確定、後由本院以九十六年度
    聲減字第一四八七號裁定各予減刑及定應執行刑為拘役六十
    日（得易科罰金）確定之刑，並已於九十六年十二月二十四
    日執行完畢】。其復曾因施用毒品案件，經送執行觀察、勒
    戒後，因認有繼續施用毒品之傾向，接續執行強制戒治，後
    經戒治所評定合格，認無繼續戒治之必要，於九十一年六月
    二十四日停止戒治，所餘戒治期間付保護管束，並因上開保
    護管束期間於已於九十二年一月十六日屆滿未經撤銷而視為
    執行完畢，由臺灣彰化地方法院檢察署檢察官以九十二年度
    戒毒偵字第八二、八三、八四、八五號案件為不起訴之處分
    確定；再於上開強制戒治執行完畢後之五年內，再犯連續施
    用第一級毒品罪，經本院以上揭九十四年度訴字第五四三號
    案件判處罪刑確定。詎仍不知警惕，又另行基於施用第一級
    毒品之犯意，於九十七年四月二十五日，在其位於彰化縣伸
    港鄉○○村○○路○段六二號住處後方產業道路，以將少許
    海洛因粉末加水混合後，置入注射針筒內，再以針筒注射手
    臂施用之方式，施用第一級毒品海洛因一次。嗣於九十七年
    四月二十六日上午八時三十五分許，為警持「臺灣彰化地方
    法院檢察署檢察官強制到場（強制採驗尿液）許可書」，在
    彰化縣警察局和美分局採尿室，對其強制採尿送驗而查獲。
二、案經彰化縣警察局和美分局報請臺灣彰化地方法院檢察署檢
    察官偵查起訴，由本院合議庭裁定依簡式審判程序審理。
    理  由
一、訊據被告甲○○對於上揭事實坦承不諱，且有「列管毒品人
    口尿液檢體採集送驗紀錄表」、詮昕科技股份有限公司濫用
    藥物尿液檢驗報告各一份在卷可稽，足認被告之白自與事實
    相符。此外，復有臺灣彰化地方法院檢察署刑案資料查註紀
    錄表、臺灣高等法院被告前案紀錄表、臺灣高等法院在監在
    押全國紀錄表各一份在卷可考，本件事證明確，被告前揭犯
    行洵足認定。
二、按海洛因係毒品危害防制條例所定之第一級毒品，不得非法
    施用。核被告所為，係犯毒品危害防制條例第十條第一項之
    施用第一級毒品罪。其為供施用第一級毒品而持有該級毒品
    之低度行為，應為施用之高度行為所吸收，不另論罪。又被
    告前曾於九十四年二月十七日，因施用第一級毒品案件，經
    本院以九十三年度訴字第一四二四號判處有期徒刑八月確定
    ；又於九十四年五月三十日，因連續施用第一級毒品及竊盜
    案件，經本院以九十四年度訴字第五四三號分別判處有期徒
    刑十月、五月，應執行有期徒刑一年二月確定，前揭刑期經
    入監接續執行後，於九十五年八月四日假釋付保護管束，後
    經撤銷假釋，所餘殘刑有期徒刑四月七日，復與於九十六年
    四月九日，經本院九十六年度訴字第三二八號施用第一級毒
    品案件所處有期徒刑八月確定、嗣經本院以九十六年度聲減
    字第一四八七號一案裁定減為有期徒刑四月確定之刑期入監
    接續執行，已於九十六年十月二十五日執行完畢【其後接執
    行本院九十六年易字第四六六號竊盜三罪分別所處拘役四十
    日、四十日、五十日（均得易科罰金），應執行拘役一百二
    十日（得易科罰金）確定、後由本院以九十六年度聲減字第
    一四八七號裁定各予減刑及定應執行刑為拘役六十日（得易
    科罰金）確定之刑，並已於九十六年十二月二十四日執行完
    畢】，有臺灣彰化地方法院檢察署刑案資料查註紀錄表、臺
    灣高等法院被告前案紀錄表各一份在卷可考，其於五年以內
    故意再犯本件有期徒刑以上之罪，應依刑法第四十七條第一
    項之規定論以累犯，並加重其刑。爰審酌被告之素行、犯罪
    之動機、目的、施用毒品係戕害自身健康、施用海洛因一次
    之手段、所生危害及其犯罪後之態度等一切情狀，量處如主
    文所示之刑（本院酌以上情，認量處如主文所示之刑，已足
    以懲治被告前開施用海洛因一次之犯行；蒞庭檢察官於本院
    審理時對被告求處有期徒刑一年，尚稍為重，附予敘明），
    以示懲儆。
據上論斷，應依刑事訴訟法第二百七十三條之一第一項、第二百
九十九條第一項前段，毒品危害防制條例第十條第一項、第二十
三條第二項，刑法第十一條前段、第四十七條第一項，判決如主
文。
本案經檢察官吳芙如到庭執行職務
中    華    民    國  九十七  年    八    月  二十二  日
                  刑事第八庭    法  官  李雅俐
以上正本證明與原本無異。
如不服本判決，應於判決送達後10日內，向本院（切勿逕送臺灣
高等法院臺中分院）提出上訴狀，上訴書狀應「敘述具體上訴理
由」，並按他造當事人之人數附繕本。
中    華    民    國  九十七  年    八    月  二十二  日
                                書記官  陳秀娟
附錄論罪科刑法條：
毒品危害防制條例第十條第一項：
施用第一級毒品者，處六月以上五年以下有期徒刑。


司法院資訊處製作；財團法人民間司法改革基金會備份。
